---
title: "TakeHomeExam"
author: "Matthias Brunner"
date: "6. Januar 2017"
output: html_document
---

```{r setup, include=FALSE}
knitr::opts_chunk$set(echo = TRUE)
```

# 22 Take-Home-Exam:

Liste die in diesem Script verwendete Libraries
```{r message=FALSE, warning=FALSE}
# Hinzufuegen von Library
library(foreign)
library(dplyr)
library(data.table)
library(magrittr)
library(ggplot2)
library(stringr)
library(broom)
library(xlsx)
library(stargazer)
library(rvest)
```

## 22.1 Ebay-Auktionen
1. Laden Sie die Daten http://www.farys.org/daten/ebay.dta. Es handelt sich um 
Ebaydaten von Mobiltelefonauktionen.
```{r read.dta}
ebay <- read.dta("http://www.farys.org/daten/ebay.dta")

# Betrachten der Daten
head(ebay)
```

- Speichern der Daten in Excel um Levels zu überprüfen!
```{r write.xlsx}
# write.xlsx(ebay, "c:/temp/ebay.xlsx")

# Löschen der überflüssigen Levels!
ebay <- droplevels(ebay)
```

2. Sie interessieren sich dafür, ob Mobiltelefone bei Auktionen einen höheren 
Preis erzielen, wenn der Verkäufer des Geräts eine gute Bewertung hat. 
Erzeugen Sie eine Variable rating, die den Anteil positiver Bewertungen an 
den Gesamtbewertungen misst. Schliessen Sie Fälle aus den Daten aus, für die 
weniger als 12 positive Bewertungen vorliegen.

```{r ersterFilter}
# Filtern der Daten nach Model, Preis und mehr als 12 positive Bewertungen.
pricing <- ebay %>%
  select(model = subcat,
         price = price) %>%
  mutate(rating = ebay$sepos - ebay$seneg) %>% 
  filter(ebay$sepos >= 12, !is.na(price)) %>% 
  arrange(model, desc(rating))

# Betrachten der Daten
head(pricing)
```

3. Bilden Sie zudem eine Variable makellos (TRUE/FALSE), ob der Verkäufer ein 
makelloses Rating (>98% positive Bewertungen) hat oder nicht.
```{r zweiterFilter}
# Filtern der Daten nach Model, Preis, Bewertung, Makellos > 98% und umbennen 
# der Model namen
pricing <- ebay %>%
  select(model = subcat,
         price = price) %>%
  mutate(rating = (ebay$sepos - ebay$seneg)/ebay$sepos) %>%
  mutate(makellos = ifelse((rating) > 0.98, TRUE, FALSE)) %>% 
  mutate(categorie = str_replace(model, "\\ \\(\\d+\\)", "")) %>% 
  filter(ebay$sepos >= 12, !is.na(price)) %>% 
  arrange(model, desc(rating))

head(pricing)
```

4. Zeichnen Sie einen farblich geschichteten Boxplot: Y-Achse=Preis, 
X-Achse=Gerätetyp, farblich geschichtet nach Bewertung 
(makellos=grün sonst=rot). Orientieren Sie sich z.B. am Vorschlag von 
"Roger Bivand" im Helpfile zu boxplot(). Exportieren Sie die Grafik als PDF. 

### Variante 1
```{r ersteVariante, results='hide'}
# Variante 1 (basis plot):
boxplot(pricing$price ~ pricing$categorie,
        boxwex = 0.25, at = 1:7 - 0.2,
        data = pricing,
        subset = pricing$makellos == TRUE,
        main = "Mobile phone",
        col = "green",
        xlim = c(0.5, 7.5), 
        ylim = c(50, 400),
        yaxs = "i",
        ylab = "Price",
        las=3,
        yaxt = "n"
        ) 
boxplot(pricing$price ~ pricing$categorie,
        boxwex = 0.25, at = 1:7 + 0.2,
        data = pricing,
        subset = pricing$makellos == FALSE,
        col = "red",
        add = TRUE,
        xaxt = "n"
        )
legend(5.5, 350, c("TRUE", "FALSE"),
       fill = c("green", "red") 
       )
# Dieser Code soll den Text Verkleinern, leider funktioniert das nicht im Markdown.
par(cex.axis=0.6)
```

- Plot der ersten Variante als PDF speichern mobil_v1.pdf
```{r speichernAlsPdf, results='hide'}
pdf("mobil_v1.pdf")
boxplot(pricing$price ~ pricing$categorie,
        boxwex = 0.25, at = 1:7 - 0.2,
        data = pricing,
        subset = pricing$makellos == TRUE,
        main = "Mobile phone",
        col = "green",
        xlim = c(0.5, 7.5), 
        ylim = c(50, 400),
        yaxs = "i",
        ylab = "Price",
        las=3,
        yaxt = "n"
        )
boxplot(pricing$price ~ pricing$categorie,
        boxwex = 0.25, at = 1:7 + 0.2,
        data = pricing,
        subset = pricing$makellos == FALSE,
        col = "red",
        add = TRUE,
        xaxt = "n"
        )
legend(5.5, 350, c("TRUE", "FALSE"),
       fill = c("green", "red") 
       )
par(cex.axis=0.6)
dev.off()
```

### Variante 2
- Zweite Variante des Diagramm mit ggplot
```{r zwieteVariante}
# Variante 2 (ggplot):
ggplot(pricing, aes(x = categorie, y = price))+
  geom_boxplot(aes(fill = makellos), position = position_dodge(0.8))+
  scale_fill_manual(values = c("green", "red"), name = "Makellos") +
  labs(x = "Kategorie", y="Preis")+
  ggtitle("Mobile phone")+
  #theme_classic()
  theme(legend.position=c(.9, .85),
        axis.text=element_text(size=6))
```

- Speichern des GGPLOT mit ggsave
```{r ggsave, eval=TRUE}
# Speichern des Plots mit ggsave
ggsave("mobil_v2.pdf")
```
Erzielen (rein optisch) die Verkäufer mit makellosem Rating einen höheren 
Verkaufspreis?
```{r antwort}
# Antwort: Es ist keine signifikante Unterschied zwischen festzustellen!
```

5. Rechnen Sie zwei kleine Regressionsmodelle für den Preis von verkauften 
Geräten. 

```{r dritterFilter, results='hold'}
# DataFrame umbauen damit die das Attribut listpic mit verarbeitet werden kann.
pricing <- ebay %>%
  select(model = subcat,
         price = price,
         listpic = listpic,
         pos = sepos,
         neg = seneg) %>%
  mutate(rating = (ebay$sepos - ebay$seneg)/ebay$sepos) %>%
  mutate(makellos = ifelse((rating) > 0.98, TRUE, FALSE)) %>% 
  mutate(categorie = str_replace(model, "\\ \\(\\d+\\)", "")) %>%
  filter(ebay$sepos >= 12, !is.na(price)) %>% 
  arrange(model, desc(rating))
```
- Modell 1 soll als Prädiktoren den Modelltyp und das Rating beinhalten.
```{r erstesModel}
model.1 <- lm(price ~ categorie + rating, data = pricing)
summary(model.1)
```
- Modell 2 soll zusätzlich die Variable listpic beinhalten.
```{r zweitesModel}
model.2 <- lm(price ~ categorie + rating + listpic, data = pricing)
summary(model.2)
```
- Haben das Rating und die Thumbnails einen Einfluss auf den Verkaufspreis? 
```{r antwort2}
# Antwort: Ja, die Verkaufspreise beeinflussen den verkaufspreis mit dem
#          Koeffizienzintervall von 6.73 

```

- Exportieren Sie eine Regressionstabelle, die beide Modelle beinhaltet.
```{r, results='asis' }
stargazer(model.1, model.2, type = "html", style = "default", out = "model.htm")
```

## 22.2 Webscraping / Tidying

1. Betrachten Sie den Wikipedia-Eintrag zum Klima in Bern: 
https://de.wikipedia.org/wiki/Bern#Klima. Lesen Sie die Tabelle "Monatliche
Durchschnittstemperaturen und -niederschläge für Bern 1981-2010" ein.
Verwenden Sie hierfür die Tools aus dem Kapitel "Datenimport aus HTML/XML"",
z.B. das Package rvest.

- Laden der Daten
```{r url}
url <- "https://de.wikipedia.org/wiki/Bern#Klima"
roh<-read_html(url)
tabelle <- html_table(roh, fill = TRUE, header = TRUE)[[6]]
```

2. Konzentrieren Sie sich auf die ersten drei Zeilen 
(Monat, Max. Temperatur, Min. Temperatur) und säubern Sie die Daten 
(vgl. Kapitel 15.1.), um auf folgende (oder hübschere) Tabelle zu kommen:

```{r work}
# filtern der benötigten Daten
tabelle.short <- tabelle[1:2,2:13]
# Dezimaltrennzeichen von "," auf "." ändern.
swap <- lapply(tabelle.short, gsub, pattern = ",", replacement = ".", fixed = TRUE)

# Formatieren jedes einzelnen Werten mit 2 Nachkommastellen, da diese immer '0' ist.
swap <- as.data.frame(lapply(swap, function(.col){
     if (is.numeric(as.numeric(as.character(.col)))) 
       return(sprintf("%.2f", as.numeric(as.character(.col))))
     else return(.col)
 }))

# Drehen der Daten
swap <- t(swap)

# rownames in Kolonne abfüllen
swap <- cbind(Row.Names = rownames(swap), swap)
# Löschen der rownames
rownames(swap) <- NULL
# Kolonnennamen vergeben
colnames(swap) <- c("Monat", "Max", "Min")
```

```{r , results='asis'}
# Ausgeben der Tabelle mit Stargazer
stargazer(swap, 
          type = "html", 
          style = "qje",
          rownames = TRUE,
          title = "Monatliche Durchschnittstemperaturen und -niederschläge für Bern 1981-2010",
          out = "Temperatur.htm")
```
